JUAN CAMILO GALLEGO GALLÓN

@ gallegogjuancamilo@gmail.com in linkedin.com/in/ggjuancamilo

**** +57 301 687 8103 Pogotá, Colombia github.com/ggjuancamilo



Físico de la Universidad de los Andes, trilingüe (español, francés, inglés), intuitivo, con gran capacidad analítica y deseoso de siempre seguir aprendiendo. Interesado en la ciencia de datos, el aprendizaie de máquinas, la programación y en cómo pueden estos mejorar la calidad de vida de las personas de forma sostenible; y en la física de la materia condensada; junto con la data, creo que son la revolución de nuestra época. Con habilidades de liderazgo, comunicación asertiva, investigación, argumentación, resolución de problemas, adaptación a nuevos ambientes y problemáticas. Capacidad para trabajar bajo presión, amante de equipos heterogéneos y soluciones no convencionales.

EDUCACIÓN

Físico

Universidad de los Andes

Bogotá, Colombia

9 2014 - 2019

Grado en Abril-2020.

Trabajo de grado: Entrelazamiento cuántico y medidas de correlación en redes de aprendizaje profundo.

Dirigido por: Ph.D. Alonso Botero.

Intercambio académico

Universidad de París VII Denis Diderot

🗎 Sept. 2016 - Ene. 2017

París, Francia.

Intercambio cultural

Colegio Gay Lussac

🛗 Agt. 2012 - Jun. 2013

♀ Limoges, Francia.

Bachiller Académico

Colegio Berchmans

1998 - 2012

• Cali, Colombia

Primer puesto en prueba Saber 11° 2012.

EXPERIENCIA

Asistente de investigación

Centro de microscopía, Vicerrectora de investigaciones

Mayo 2017 - Dic. 2017

♀ Universidad de los Andes

Apoyo en preparación de muestras.

- Manejo de microscopio confocal de barrido láser, de fuerza atómica (AFM), de barrido de electrones (SEM), de fluorescencia y transmisión de luz.
- Análisis de imágenes de microscopía.

Monitor académico

Centro de apoyo académico (Clínica de Problemas)

m Ene. 2017 - Dic. 2017

Q Departamento de Física.

Atención general y refuerzo a estudiantes ante dudas en cursos de ciclo común de física de diversas carreras.

Curso: Energía una perspectiva global

- Calificación de evaluaciones.
- Apoyo a estudiantes.

Profesor personalizado

m Ene. 2016 - Abr. 2020

Funciones: Clases personalizadas en resolución de problemas, profundización de temáticas del ciclo común en física, preparación y resolución de talleres, para mejorar su compresión y conocimiento.

FORMACIÓN COMPLEMEN-

Escuelas y congresos:

SciPy LATAM 2019. 7^a Conferencia Latinoamericana de Python Científico

Universidad de los Andes

₩ Oct. 2019

♥ Bogotá, Colombia

Asistente.

Décima Escuela de Física Matemática. Machine Learning for Quantum Matter and Technology

Universidad de los Andes

P Bogotá, Colombia

Asistente.

Primera Escuela de Magnetismo (Cali school on Magnetism).

Universidad del Valle

Cali. Colombia

Asistente.

Certificaciones (click aqui):



Online en DataCamp



Career tracks:

- Data Scientist (100 h).
- Data Analyst with Python (60 h).
- Python Programmer Track (58h)

Skill tracks:

- Data Manipulation with Python (20 h).
- Machine Learning Fundamentals Python (20 h).
- Python Programming (15 h).
- Importing & Cleaning Data with Python (13h).

Cursos de maestría en Física:

Laboratorio avanzado Universidad de los Andes

2017

Proyecto: Medición del efecto magneto-eléctrico en nanopatículas usando el método de Lock-in.

Métodos Computacionales Avanzados

Universidad de los Andes

2017

Curso basado en implementación de métodos de aprendizaje estadístico y utilización de técnicas de computo masivamente paralelo.

SEMINARIOS

Difracción de rayos X en ángulos pequeños (Small angle X-ray Scattering).

Seminario de materia condensada

Mov. 2017

Q Dpto. de Física, Uniandes.

Ponente

Convolutional Arithmetic Circuits, Deep Learning with depth efficiency approach.

Seminario de Mecánica Cuántica y Teoría de la Información

🗎 Agt. 2019

P Dpto. de Física. Uniandes.

Ponente

IDIOMAS

Español Nativo Francés Competencia profesional plena. Inglés Competencia profesional. Alemán Actualmente estudiante.

COMPETENCIAS

Programación:

Curso A2 completado.

Buenas:

Python Usuario frecuente de: Jupyter, NumPy, SciPy, Matplotlib, Seaborn, Bokeh, Pandas, Scikit-learn.

ETFX Git GitHub

Con conocimientos en:

SQL C Java Bash

Interpersonales:

Empático	Tolerante Crítico Creativo
Dinámico	Adaptable al cambio Líder
Persistente	Persuasivo Analítico
Resolutivo	Capacidad de aprendizaje
Comunicativo Capaz de trabajar en equipo	
Propositivo	Capacidad para delegar
Autónomo	Curioso Flexible

OTRAS ACTIVIDADES

- Miembro del grupo de investigación en Materia
 Condensada, área experimental, del Departamento de Física de La Universidad de Los Andes.
- ∰ Jun. 2017 Jul.2018
- **Q** Departamento de Física.
- Integrante del grupo estudiantil de Salsa de la Universidad de los Andes.
- m Ene. 2018 Jun. 2019
- **Q** Universidad de los Andes.

• Lider del grupo estudiantil A los Andes en Bici.

La labor del grupo es fomentar y visibilizar el uso de la bicicleta como medio de transporte sostenible y viable hacia y desde la universidad. Por medio de actividades de difusión, organizando caravanas con estudiantes, profesores, directivos y rectoría, apoyando en campañas de transporte sostenible en la universidad y velando por la implementación y adecuación de recursos físicos que facilitan el uso de la bicicleta como medio de transporte.

🛗 Jun. 2014 - Jun. 2016

♥ Universidad de los Andes.